臺灣高等法院花蓮分院刑事判決　　　　　　　　　　　九十三年度上訴字第八五號
　　上訴人即被告　甲○○
右上訴人因違反毒品危害防制條例案件，不服臺灣花蓮地方法院九十三年度訴字第二
二號中華民國九十三年三月三十一日第一審判決（起訴案號：臺灣花蓮地方法院檢察
署九十三年度偵字第一六八號）提起上訴，本院判決如左：
    主  文
上訴駁回。
    事  實
一、甲○○明知安非他命屬於毒品危害防制條例第二條第二項第二款所指之第二級毒
    品，竟仍基於轉讓第二級毒品安非他命之概括犯意，自民國九十二年十二月中旬
    起至九十三年一月十日止，連續數次在其友人吳文平（由檢察官另案偵辦）位於
    花蓮縣吉安鄉干城一六二之十八號之住處，應吳文平之要求而無償轉讓其所有、
    本欲供己施用之安非他命予吳文平施用。嗣於九十三年一月十五日下午三時許，
    為警持搜索票在甲○○位於花蓮縣吉安鄉南華村南華三十九號住處當場查獲，並
    扣得第二級毒品安非他命十二小包（含袋共重九‧四公克），以及甲○○所有之
    安非他命殘渣袋十包、電子磅秤乙台、塑膠吸食器乙組、玻璃球杯二只等物，而
    查知上情。
二、案經花蓮縣警察局吉安分局報請臺灣花蓮地方法院檢察署檢察官偵查起訴，被告
    於原審準備程序進行中就被訴事實為有罪之陳述，原審乃裁定改依簡式審判程序
    由受命法官獨任進行審判。
    理  由
一、訊據上訴人即被告甲○○於偵查中及原審審理時對於上開連續轉讓第二級毒品之
    事實坦承不諱（見偵查卷第五頁及原審卷第十六、十七頁），核與證人吳文平於
    偵查中所為證述情節相符（見偵查卷第十、十一頁），並有搜索筆錄、扣押物品
    目錄表各乙份，以及扣案之安非他命十二小包（含袋共重九‧四公克）、安非他
    命殘渣袋十包及電子磅秤乙台可證。又被告先前取自與扣案安非他命同來源之安
    非他命施用後，及證人吳文平受讓自被告而得之同批安非他命經施用後，其等尿
    液經送花蓮縣衛生局檢驗均呈安非他命陽性反應，嗣並經原審分別以九十三年度
    毒聲字第十六、十七號裁定令入勒戒處所施以觀察、勒戒確定在案，亦有其等尿
    液檢驗報告附於各該案卷可憑，益證同一來源（均係向綽號「阿德」者購買）之
    扣案安非他命十二小包及十包殘渣袋中之殘渣，確屬安非他命成分無疑。被告任
    意性之自白經前開證據補強後，應與事實相符。本件事證明確，被告連續轉讓第
    二級毒品之犯行已堪認定，應予依法論科。
二、查被告犯罪後，毒品危害防制條例業已於九十二年七月九日修正，並於九十三年
    一月九日起施行，然關於修正前、後之毒品危害防制條例第八條第二項轉讓第二
    級毒品罪，法定刑並無輕重之分，依刑法第二條一項前段之規定，自應適用裁判
    時之法律。另查安非他命係屬毒品危害防制條例第二條第二項第二款所指之第二
    級毒品，已如前述，故核被告所為，係犯毒品危害防制條例第八條第二項之轉讓
    第二級毒品罪。其先後多次犯行，時間緊接，方法相同，觸犯構成要件相同之罪
    名，顯係基於概括犯意反覆而為，為連續犯，應依刑法第五十六條之規定論以一
    罪，並加重其刑。原審因依上開法律規定，並審酌被告正值青年，竟轉讓毒品使
    他人同受毒害，犯罪所生危害非微，惟其犯罪後態度良好，坦承犯行，檢察官亦
    請求從輕量刑，以及被告之智識程度、犯罪動機、生活狀況等一切情狀，量處被
    告十月有期徒刑。另以扣案之安非他命十二小包（含袋共重九‧四公克），係屬
    查獲之毒品，應依毒品危害防制條例第十八條第一項宣告沒收，而安非他命殘渣
    袋十包、電子磅秤乙台，則屬被告所有供犯罪所用之物，業據其供陳在卷，亦應
    依法併予宣告沒收。至於扣案之塑膠吸食器乙組及玻璃球杯二只，則非供本件犯
    罪所用之物，乃不予宣告沒收。認事用法，並無違誤，量刑亦稱允當，被告於審
    判期日無故未到庭，惟具狀上訴空口辯稱係與證人吳文平共同施用，並非轉讓云
    云，指摘原判決不當，求予撤銷改判，核無理由，應予駁回。
三、本件被告於審判期日經合法傳喚，無正當理由不到庭，爰不待其陳述，逕行判決
    。
據上論斷，應依刑事訴訟法第三百六十八條、第三百七十一條，判決如主文。
本案經檢察官崔紀鎮到庭執行職務。
中      華      民      國      九十三      年      六      月    九    日
                                  審判長法官  林  慶  煙
                                        法官  黃  永  祥
                                        法官  張  健  河
右為正本證明與原本無異。
如不服本判決，應於判決送達後十日內向本院提出上訴狀。其未述理由者，並應於
提出上訴狀後十日內向本院補提理由狀(須附繕本)。
            書記官  陳  有  信
中      華      民      國      九十三      年      六      月    九    日
